Inventaris van de vreemdelingendossiers (jaarblok 2005) van de Immigratie- en Naturalisatiedienst (IND)
Nationaal Archief, Den Haag
IND Vreemdelingendossiers jaarblok 2005
IND 2005
50282005
2792 inventarisnummers; 17,70 meter
Nationaal Archief, Den Haag
Immigratie en Naturalisatie Dienst (IND)
Het archief bevat vreemdelingendossiers uit het jaar 2005
Archiefvorming
Geschiedenis van de archiefvormer
Geschiedenis van het archiefbeheer
Archief is in 2017 overgedragen aan het Nationaal Archief
Inhoud en structuur van het archief
Aanwijzingen voor de gebruiker
Openbaarheidsbeperkingen
Volledig beperkt openbaar (B)
Materiële beperkingen
Het archief kent geen beperkingen voor het raadplegen van stukken als gevolg van slechte materiële staat
Aanvraaginstructie
Openbare archiefstukken kunnen online worden aangevraagd en gereserveerd. U kunt dit ook via de terminals in de studiezaal van het Nationaal Archief doen. Om te kunnen reserveren dient u de volgende stappen te volgen:
U maakt een profiel aan op www.gahetna.nl, en logt vervolgens in
Via de archiefinventaris (alleen de beschrijvingen met rode nummers) selecteert u het gewenste archiefstuk door op de knop 'Reserveren' te klikken
In het volgende scherm geeft u aan op welke dag u het archiefstuk wilt inzien
Indien u zich bevindt in de studiezaal en een tafelnummer heeft ontvangen kunt u dit nummer vermelden. Als u geen tafelnummer heeft kunt u tafelnummer 777 laten staan
Vervolgens bevestigt u uw reservering door deze te versturen.
Verwant materiaal
Beschikbaarheid van kopieën
Inventarisnummers van dit archief zijn niet in kopievorm beschikbaar
Beschrijving van de series en archiefbestanddelen
- B-dossiers
  - 0501030080, 2005; 925000; omslag
    Openbaarheid beperkt tot 01-01-2081
  - 0501030285, 2005; 925001; omslag
  - 0501030291, 2005; 925002; pak
  - 0501040246, 2005; 925003; omslag
  - 0501040344, 2005; 925004; omslag
  - 0501050023, 2005; 925005; omslag
  - 0501050069, 2005; 925006; omslag
  - 0501050098, 2005; 925007; omslag
  - 0501100169, 2005; 925008; omslag
  - 0501050190, 2005; 925009; omslag
  - 0501060004, 2005; 925010; omslag
  - 0501060005, 2005; 925011; omslag
  - 0501060006, 2005; 925012; omslag
  - 0501060014, 2005; 925013; omslag
  - 0501060078, 2005; 925014; omslag
  - 0501060084, 2005; 925015; omslag
  - 0501060189, 2005; 925016; omslag
  - 0501060232, 2005; 925017; omslag
  - 0501070043, 2005; 925018; omslag
  - 0501070074, 2005; 925019; omslag
  - 0501070103, 2005; 925020; omslag
  - 0501070107, 2005; 925021; omslag
  - 0501070109, 2005; 925022; omslag
  - 0501070124, 2005; 925023; omslag
  - 0501100026, 2005; 925024; omslag
  - 0501100036, 2005; 925025; omslag
  - 0501100041, 2005; 925026; omslag
  - 0501100138, 2005; 925027; omslag
  - 0502100294, 2005; 925028; omslag
  - 0511300185, 2005; 925029; omslag
  - 0501100249, 2005; 925030; omslag
  - 0501100356, 2005; 925031; omslag
  - 0501110046, 2005; 925032; omslag
  - 0501110056, 2005; 925033; omslag
  - 0501110083, 2005; 925034; omslag
  - 0501110094, 2005; 925035; omslag
  - 0501110103, 2005; 925036; omslag
  - 0501110158, 2005; 925037; omslag
  - 0501110275, 2005; 925038; omslag
  - 0501120006, 2005; 925039; omslag
  - 0501120053, 925040; omslag
  - 0501120068, 2005; 925041; omslag
  - 0501120122, 2005; 925042; omslag
  - 0501120229, 2005; 925043; omslag
  - 0501120278, 2005; 925044; omslag
  - 0501120282, 2005; 925045; omslag
  - 0501120283, 2005; 925046; omslag
  - 0501120288, 2005; 925047; omslag
  - 0501130012, 2005; 925048; omslag
  - 0501130013, 2005; 925049; omslag
  - 0501130015, 2005; 925050; omslag
  - 0501130016, 2005; 925051; omslag
  - 0501130017, 2005; 925052; omslag
  - 0501130019, 2005; 925053; omslag
  - 0501130035, 2005; 925054; omslag
  - 0501130058, 2005; 925055; pak
  - 0501130102, 2005; 925056; omslag
  - 0501130154, 2005; 925057; omslag
  - 0501130231, 2005; 925058; omslag
  - 0501130321, 2005; 925059; omslag
  - 0501140016, 2005; 925060; omslag
  - 0501140020, 2005; 925061; omslag
  - 0501140024, 2005; 925062; omslag
  - 0501140027, 2005; 925063; omslag
  - 0501140053, 2005; 925064; omslag
  - 0501140058, 2005; 925065; omslag
  - 0501140161, 2005; 925066; pak
  - 0501140165, 2005; 925067; omslag
  - 0501170066, 2005; 925068; omslag
  - 0501170067, 2005; 925069; omslag
  - 0501170075, 2005; 925070; omslag
  - 0501170115, 2005; 925071; omslag
  - 0501170128, 2005; 925073; omslag
  - 0501170159, 2005; 925074; omslag
  - 0501170164, 2005; 925075; omslag
  - 0501170256, 2005; 925076; omslag
  - 0501170323, 2005; 925077; omslag
  - 0501170342, 2005; 925078; omslag
  - 0501180023, 2005; 925079; omslag
  - 0501180024, 2005; 925080; omslag
  - 0501180029, 2005; 925081; omslag
  - 0501180124, 2005; 925082; omslag
  - 0501180162, 2005; 925083; omslag
  - 0501180165, 2005; 925084; pak
  - 0501180168, 2005; 925085; omslag
  - 0501180200, 2005; 925086; omslag
  - 0501180232, 2005; 925087; omslag
  - 0501180331, 2005; 925088; omslag
  - 0501180386, 2005; 925089; omslag
  - 0501200007, 2005; 925090; omslag
  - 0501200041, 2005; 925091; omslag
  - 0501200073, 2005; 925092; omslag
  - 0501200225, 2005; 925093; omslag
  - 0501200226, 2005; 925094; omslag
  - 0501210014, 2005; 925095; omslag
  - 0501210077, 2005; 925096; omslag
  - 0501210102, 2005; 925097; omslag
  - 0501210159, 2005; 925098; omslag
  - 0501210290, 2005; 925099; omslag
  - 0501210308, 2005; 925100; omslag
  - 0501240009, 2005; 925102; omslag
  - 0501240024, 2005; 925103; omslag
  - 0501240025, 2005; 925104; omslag
  - 0501240031, 2005; 925105; omslag
  - 0501240047, 2005; 925106; omslag
  - 0501240049, 2005; 925107; omslag
  - 0501240054, 2005; 925108; omslag
  - 0501240059, 2005; 925109; omslag
  - 0501240080, 2005; 925110; omslag
  - 0501240117, 2005; 925111; omslag
  - 0501240121, 2005; 925112; omslag
  - 0501240127, 2005; 925113; omslag
  - 0501240140, 2005; 925114; omslag
  - 0501240147, 2005; 925115; omslag
  - 0501240158, 2005; 925116; omslag
  - 0501240190, 2005; 925117; omslag
  - 0501240204, 2005; 925118; omslag
  - 0501240209, 2005; 925119; omslag
  - 0501240215, 2005; 925120; omslag
  - 0501240298, 2005; 925121; omslag
  - 0501240341, 2005; 925122; omslag
  - 0501250020, 2005; 925123; omslag
  - 0501250022, 2005; 925124; omslag
  - 0501250032, 2005; 925125; omslag
  - 0501250091, 2005; 925126; omslag
  - 0501260037, 2005; 925127; omslag
  - 0501260089, 2005; 925128; omslag
  - 0501260118, 2005; 925129; pak
  - 0501260142, 2005; 925130; omslag
  - 0501260209, 2005; 925131; omslag
  - 0501260242, 2005; 925132; omslag
  - 0501260294, 2005; 925133; omslag
  - 0501260304, 2005; 925134; omslag
  - 0501260331, 2005; 925135; omslag
  - 0501260368, 2005; 925136; omslag
  - 0501260372, 2005; 925137; omslag
  - 0501270074, 2005; 925138; omslag
  - 0501270077, 2005; 925139; pak
  - 0501270085, 2005; 925140; omslag
  - 0501270089, 2005; 925141; omslag
  - 0501270107, 2005; 925142; omslag
  - 0501270113, 2005; 925143; omslag
  - 0501270116, 2005; 925144; omslag
  - 0501270167, 2005; 925145; omslag
  - 0501270174, 2005; 925146; omslag
  - 0501270184, 2005; 925147; omslag
  - 0501270188, 2005; 925148; omslag
  - 0501270206, 2005; 925149; omslag
  - 0501270243, 2005; 925150; omslag
  - 0501270252, 2005; 925151; omslag
  - 0501270255, 2005; 925152; omslag
  - 0501270260, 2005; 925153; omslag
  - 0501270269, 2005; 925154; omslag
  - 0501270278, 2005; 925155; omslag
  - 0501270281, 2005; 925156; omslag
  - 0501270301, 2005; 925157; omslag
  - 0501270308, 2005; 925158; omslag
  - 0501270319, 2005; 925159; omslag
  - 0501270359, 2005; 925160; omslag
  - 0501270360, 2005; 925161; omslag
  - 0501270372, 2005; 925162; omslag
  - 0501270383, 2005; 925163; omslag
  - 0501280013, 2005; 925164; omslag
  - 0501280023, 2005; 925165; omslag
  - 0501280026, 2005; 925166; omslag
  - 0501280031, 2005; 925167; omslag
  - 0501280036, 2005; 925168; omslag
  - 0501280081, 2005; 925169; omslag
  - 0501280203, 2005; 925170; omslag
  - 0501280255, 2005; 925171; omslag
  - 0501280261, 2005; 925172; omslag
  - 0501310014, 2005; 925173; omslag
  - 0501310017, 2005; 925174; omslag
  - 0501310019, 2005; 925175; omslag
  - 0501310021, 2005; 925176; omslag
  - 0501310025, 2005; 925177; omslag
  - 0501310031, 2005; 925178; omslag
  - 0501310033, 2005; 925179; omslag
  - 0501310035, 2005; 925180; omslag
  - 0501310037, 2005; 925181; omslag
  - 0501310041, 2005; 925182; omslag
  - 0501310043, 2005; 925183; omslag
  - 0501310044, 2005; 925184; omslag
  - 0501310054, 2005; 925185; omslag
  - 0501310096, 2005; 925186; pak
  - 0501310103, 2005; 925187; omslag
  - 0501310142, 2005; 925188; omslag
  - 0501310151, 2005; 925189; omslag
  - 0501310153, 2005; 925190; omslag
  - 0501310160, 2005; 925191; omslag
  - 0501310202, 2005; 925192; omslag
  - 0501310300, 2005; 925193; omslag
  - 0501310399, 2005; 925194; omslag
  - 0502010022, 2005; 925195; omslag
  - 0502010050, 2005; 925196; omslag
  - 0502010117, 2005; 925197; omslag
  - 0502010129, 2005; 925198; omslag
  - 0502010281, 2005; 925199; omslag
  - 0502010354, 2005; 925200; omslag
  - 0502010373, 2005; 925201; omslag
  - 0502020032, 2005; 925202; omslag
  - 0502020034, 2005; 925203; omslag
  - 0502020064, 2005; 925204; omslag
  - 0502020119, 2005; 925205; omslag
  - 0502020122, 2005; 925206; omslag
  - 0502030024, 2005; 925207; omslag
  - 0502030032, 2005; 925208; omslag
  - 0502030045, 2005; 925209; omslag
  - 0502030071, 2005; 925210; omslag
  - 0502030156, 2005; 925211; omslag
  - 0502030230, 2005; 925212; omslag
  - 0502030252, 2005; 925213; omslag
  - 0502030263, 2005; 925214; omslag
  - 0502030281, 2005; 925215; omslag
  - 0502030338, 2005; 925216; omslag
  - 0502030344, 2005; 925217; omslag
  - 0502030351, 2005; 925218; omslag
  - 0502030383, 2005; 925219; omslag
  - 0502030385, 2005; 925220; omslag
  - 0502030386, 2005; 925221; omslag
  - 0502030388, 2005; 925222; omslag
  - 0502030389, 2005; 925223; omslag
  - 0502030390, 2005; 925224; omslag
  - 0502030393, 2005; 925225; omslag
  - 0502030394, 2005; 925226; omslag
  - 0502030395, 2005; 925227; omslag
  - 0502030396, 2005; 925228; omslag
  - 0502030397, 2005; 925229; omslag
  - 0502030400, 2005; 925230; omslag
  - 0502030401, 2005; 925231; omslag
  - 0502030402, 2005; 925232; omslag
  - 0502030404, 2005; 925233; omslag
  - 0502030407, 2005; 925234; omslag
  - 0502030408, 2005; 925235; omslag
  - 0502030409, 2005; 925236; omslag
  - 0502040001, 2005; 925237; omslag
  - 0502040002, 2005; 925238; omslag
  - 0502040003, 2005; 925239; omslag
  - 0502040005, 2005; 925240; omslag
  - 0502040006, 2005; 925241; omslag
  - 0502040007, 2005; 925242; omslag
  - 0502040008, 2005; 925243; omslag
  - 0502040009, 2005; 925244; omslag
  - 0502040011, 2005; 925245; omslag
  - 0502040013, 2005; 925246; omslag
  - 0502040014, 2005; 925247; omslag
  - 0502040018, 2005; 925248; omslag
  - 0502040020, 2005; 925249; omslag
  - 0502040021, 2005; 925250; omslag
  - 0502040023, 2005; 925251; omslag
  - 0502040026, 2005; 925252; omslag
  - 0502040029, 2005; 925253; omslag
  - 0502040033, 2005; 925254; omslag
  - 0502040037, 2005; 925255; omslag
  - 0502040042, 2005; 925256; omslag
  - 0502040188, 2005; 925257; omslag
  - 0502040203, 2005; 925258; omslag
  - 0502040244, 2005; 925259; pak
  - 0502040274, 2005; 925260; omslag
  - 0502040288, 2005; 925261; omslag
  - 0502040314, 2005; 925262; omslag
  - 0502070003, 2005; 925263; omslag
  - 0502070006, 2005; 925264; omslag
  - 0502070033, 2005; 925265; omslag
  - 0502070063, 2005; 925266; omslag
  - 0502070086, 2005; 925267; omslag
  - 0502070123, 2005; 925268; omslag
  - 0502070125, 2005; 925269; omslag
  - 0502070128, 2005; 925270; omslag
  - 0502070131, 2005; 925271; omslag
  - 0502070134, 2005; 925272; omslag
  - 0502070136, 2005; 925273; omslag
  - 0502070138, 2005; 925274; omslag
  - 0502070152, 2005; 925275; omslag
  - 0502070163, 2005; 925276; omslag
  - 0502070170, 2005; 925277; omslag
  - 0502070203, 2005; 925278; omslag
  - 0502070210, 2005; 925279; omslag
  - 0502070230, 2005; 925280; omslag
  - 0502070239, 2005; 925281; omslag
  - 0502070252, 2005; 925282; omslag
  - 0502070383, 2005; 925283; omslag
  - 0502070399, 2005; 925284; omslag
  - 0502070437, 2005; 925285; omslag
  - 0502080019, 2005; 925286; omslag
  - 0502080042, 2005; 925287; omslag
  - 0502080115, 2005; 925288; omslag
  - 0502090027, 2005; 925289; omslag
  - 0502090034, 2005; 925290; omslag
  - 0502090041, 2005; 925291; omslag
  - 0502090075, 2005; 925292; omslag
  - 0502090119, 2005; 925293; omslag
  - 0502090132, 2005; 925294; omslag
  - 0502090135, 2005; 925295; omslag
  - 0502090153, 2005; 925296; omslag
  - 0502090169, 2005; 925297; omslag
  - 0502090172, 2005; 925298; omslag
  - 0502090263, 2005; 925299; omslag
  - 0502090374, 2005; 925300; omslag
  - 0502090385, 2005; 925301; omslag
  - 0502090396, 2005; 925302; omslag
  - 0502100180, 2005; 925303; omslag
  - 0502100225, 2005; 925304; omslag
  - 0502110055, 2005; 925305; omslag
  - 0502110057, 2005; 925306; omslag
  - 0502110113, 2005; 925307; omslag
  - 0502110120, 2005; 925308; omslag
  - 0502110153, 2005; 925309; omslag
  - 0502110168, 2005; 925310; omslag
  - 0502110171, 2005; 925311; omslag
  - 0502110184, 2005; 925312; omslag
  - 0502110188, 2005; 925313; omslag
  - 0502140002, 2005; 925314; omslag
  - 0502140009, 2005; 925315; omslag
  - 0502140015, 2005; 925316; omslag
  - 0502140060, 2005; 925317; omslag
  - 0502140077, 2005; 925318; omslag
  - 0502140087, 2005; 925319; omslag
  - 0502140148, 2005; 925320; omslag
  - 0502140163, 2005; 925321; omslag
  - 0502140186, 2005; 925322; omslag
  - 0502140263, 2005; 925323; omslag
  - 0502140265, 2005; 925324; omslag
  - 0502140289, 2005; 925325; omslag
  - 0502150005, 2005; 925326; omslag
  - 0502150006, 2005; 925327; omslag
  - 0502150026, 2005; 925328; omslag
  - 0502150055, 2005; 925329; omslag
  - 0502150058, 2005; 925330; omslag
  - 0502150094, 2005; 925331; omslag
  - 0502150101, 2005; 925332; omslag
  - 0502150106, 2005; 925333; omslag
  - 0502150113, 2005; 925334; omslag
  - 0502150119, 2005; 925335; omslag
  - 0502150148, 2005; 925336; omslag
  - 0502150149, 2005; 925337; omslag
  - 0502150151, 2005; 925338; omslag
  - 0502150154, 2005; 925339; omslag
  - 0502150162, 2005; 925340; omslag
  - 0502150170, 2005; 925341; omslag
  - 0502150172, 2005; 925342; omslag
  - 0502160002, 2005; 925343; omslag
  - 0502160036, 2005; 925344; omslag
  - 0502160127, 2005; 925345; omslag
  - 0502160187, 2005; 925346; omslag
  - 0502160265, 2005; 925347; omslag
  - 0502160268, 2005; 925348; omslag
  - 0502160329, 2005; 925349; pak
  - 0502160338, 2005; 925350; omslag
  - 0502170033, 2005; 925351; omslag
  - 0502170043, 2005; 925352; omslag
  - 0502170118, 2005; 925353; omslag
  - 0502170136, 2005; 925354; omslag
  - 0502170177, 2005; 925355; omslag
  - 0502170239, 2005; 925356; omslag
  - 0502170241, 2005; 925357; omslag
  - 0502170245, 2005; 925358; omslag
  - 0502170253, 2005; 925359; omslag
  - 0502170255, 2005; 925360; omslag
  - 0502170329, 2005; 925361; omslag
  - 0502170355, 2005; 925362; omslag
  - 0502170378, 2005; 925363; omslag
  - 0502170383, 2005; 925364; omslag
  - 0502180004, 2005; 925365; omslag
  - 0502180018, 2005; 925366; omslag
  - 0502180023, 2005; 925367; omslag
  - 0502180025, 2005; 925368; omslag
  - 0502180032, 2005; 925369; omslag
  - 0502180043, 2005; 925370; omslag
  - 0502180053, 2005; 925371; omslag
  - 0502180210, 2005; 925372; omslag
  - 0502180317, 2005; 925373; omslag
  - 0502180332, 2005; 925374; omslag
  - 0502210004, 2005; 925375; omslag
  - 0502210005, 2005; 925376; omslag
  - 0502210006, 2005; 925377; omslag
  - 0502210007, 2005; 925378; omslag
  - 0502210013, 2005; 925379; omslag
  - 0502210057, 2005; 925380; omslag
  - 0502210327, 2005; 925381; omslag
  - 0502220012, 2005; 925382; omslag
  - 0502220014, 2005; 925383; omslag
  - 0502220085, 2005; 925384; omslag
  - 0502220190, 2005; 925385; omslag
  - 0502220194, 2005; 925386; omslag
  - 0502220331, 2005; 925387; omslag
  - 0502220466, 2005; 925388; omslag
  - 0502220483, 2005; 925389; omslag
  - 0502220534, 2005; 925390; omslag
  - 0502220582, 2005; 925391; omslag
  - 0502220616, 2005; 925392; omslag
  - 0502230064, 2005; 925393; omslag
  - 0502230088, 2005; 925394; omslag
  - 0502230153, 2005; 925395; omslag
  - 0502230180, 2005; 925396; omslag
  - 0502230198, 2005; 925397; omslag
  - 0502230202, 2005; 925398; omslag
  - 0502230203, 2005; 925399; omslag
  - 0502230208, 2005; 925400; omslag
  - 0502230247, 2005; 925401; omslag
  - 0502240040, 2005; 925402; omslag
  - 0502240125, 2005; 925403; omslag
  - 0502240157, 2005; 925404; omslag
  - 0502240186, 2005; 925405; omslag
  - 0502240191, 2005; 925406; omslag
  - 0502240192, 2005; 925407; omslag
  - 0502240213, 2005; 925408; omslag
  - 0502240224, 2005; 925409; omslag
  - 0502240232, 2005; 925410; omslag
  - 0502240239, 2005; 925411; omslag
  - 0502240278, 2005; 925412; omslag
  - 0502240327, 2005; 925413; omslag
  - 0502240346, 2005; 925414; omslag
  - 0502240389, 2005; 925415; omslag
  - 0502240438, 2005; 925416; omslag
  - 0502250015, 2005; 925417; omslag
  - 0502250021, 2005; 925418; omslag
  - 0502250024, 2005; 925419; omslag
  - 0502250081, 2005; 925420; omslag
  - 0502250089, 2005; 925421; omslag
  - 0502250096, 2005; 925423; omslag
  - 0502250141, 2005; 925424; omslag
  - 0502250241, 2005; 925425; omslag
  - 0502250243, 2005; 925426; omslag
  - 0502250309, 2005; 925427; omslag
  - 0502280006, 2005; 925428; omslag
  - 0502280010, 2005; 925429; omslag
  - 0502280012, 2005; 925430; omslag
  - 0502280013, 2005; 925431; omslag
  - 0502280017, 2005; 925432; omslag
  - 0502280018, 2005; 925433; omslag
  - 0502280019, 2005; 925434; omslag
  - 0502280076, 2005; 925435; omslag
  - 0502280172, 2005; 925436; omslag
  - 0502280243, 2005; 925437; omslag
  - 0502280264, 2005; 925438; omslag
  - 0502280308, 2005; 925439; omslag
  - 0502280322, 2005; 925440; omslag
  - 0502280346, 2005; 925441; omslag
  - 0502280355, 2005; 925442; omslag
  - 0502280380, 2005; 925443; omslag
  - 0502280397, 2005; 925444; omslag
  - 0502280407, 2005; 925445; omslag
  - 0502280413, 2005; 925446; omslag
  - 0502280415, 2005; 925447; omslag
  - 0502280420, 2005; 925448; omslag
  - 0502280430, 2005; 925449; omslag
  - 0503010047, 2005; 925450; omslag
  - 0503010072, 2005; 925451; omslag
  - 0503010092, 2005; 925452; omslag
  - 0503010093, 2005; 925453; omslag
  - 0503010174, 2005; 925454; omslag
  - 0503010220, 2005; 925455; omslag
  - 0503010252, 2005; 925456; omslag
  - 0503010284, 2005; 925457; omslag
  - 0503010382, 2005; 925458; omslag
  - 0503010459, 2005; 925459; omslag
  - 0503010463, 2005; 925460; omslag
  - 0503010465, 2005; 925461; omslag
  - 0503020003, 2005; 925462; omslag
  - 0503020260, 2005; 925463; omslag
  - 0503020268, 2005; 925464; omslag
  - 0503020470, 2005; 925465; omslag
  - 0503030113, 2005; 925466; omslag
  - 0503030302, 2005; 925467; omslag
  - 0503030342, 2005; 925468; omslag
  - 0503030379, 2005; 925469; omslag
  - 0503040030, 2005; 925470; omslag
  - 0503040043, 2005; 925471; omslag
  - 0503040118, 2005; 925472; omslag
  - 0503040128, 2005; 925473; omslag
  - 0503040135, 2005; 925474; omslag
  - 0503040161, 2005; 925475; omslag
  - 0503040194, 2005; 925476; omslag
  - 0503040210, 2005; 925477; omslag
  - 0503040222, 2005; 925478; omslag
  - 0503040240, 2005; 925479; omslag
  - 0503070072, 2005; 925480; omslag
  - 0503070117, 2005; 925481; omslag
  - 0503070121, 2005; 925482; omslag
  - 0503070156, 2005; 925483; omslag
  - 0503070190, 2005; 925484; omslag
  - 0503070195, 2005; 925485; omslag
  - 0503090028, 2005; 925486; omslag
  - 0503100001, 2005; 925487; omslag
  - 0503100002, 2005; 925488; omslag
  - 0503100063, 2005; 925489; omslag
  - 0503100072, 2005; 925490; pak
  - 0503100115, 2005; 925491; omslag
  - 0503100127, 2005; 925492; omslag
  - 0503100291, 2005; 925493; omslag
  - 0503100359, 2005; 925494; omslag
  - 0503100391, 2005; 925495; omslag
  - 0503100406, 2005; 925496; omslag
  - 0503110015, 2005; 925497; omslag
  - 0503110019, 2005; 925498; omslag
  - 0503110058, 2005; 925499; omslag
  - 0503110083, 2005; 925500; omslag
  - 0503110090, 2005; 925501; omslag
  - 0503110095, 2005; 925502; omslag
  - 0503110113, 2005; 925503; omslag
  - 0503110131, 2005; 925504; omslag
  - 0503110139, 2005; 925505; omslag
  - 0503110146, 2005; 925506; omslag
  - 0503110154, 2005; 925507; omslag
  - 0503110158, 2005; 925508; omslag
  - 0503110162, 2005; 925509; omslag
  - 0503110168, 2005; 925510; omslag
  - 0503110174, 2005; 925511; omslag
  - 0503110176, 2005; 925512; omslag
  - 0503110182, 2005; 925513; omslag
  - 0503110250, 2005; 925514; omslag
  - 0503110258, 2005; 925515; omslag
  - 0503110265, 2005; 925516; omslag
  - 0503110268, 2005; 925517; omslag
  - 0503110342, 2005; 925518; omslag
  - 0503110348, 2005; 925519; omslag
  - 0503110353, 2005; 925520; omslag
  - 0503110387, 2005; 925521; pak
  - 0503110388, 2005; 925522; omslag
  - 0503110449, 2005; 925523; omslag
  - 0503110466, 2005; 925524; omslag
  - 0503110576, 2005; 925525; omslag
  - 0503110606, 2005; 925526; omslag
  - 0503110696, 2005; 925527; omslag
  - 0503140050, 2005; 925528; omslag
  - 0503140112, 2005; 925529; omslag
  - 0503140128, 2005; 925530; omslag
  - 0503150012, 2005; 925531; omslag
  - 0503150040, 2005; 925532; omslag
  - 0503150093, 2005; 925533; omslag
  - 0503150140, 2005; 925534; omslag
  - 0503150200, 2005; 925535; omslag
  - 0503150226, 2005; 925536; omslag
  - 0503150277, 2005; 925537; omslag
  - 0503150279, 2005; 925538; omslag
  - 0503150313, 2005; 925539; omslag
  - 0503150433, 2005; 925540; omslag
  - 0503150447, 2005; 925541; omslag
  - 0503150515, 2005; 925542; omslag
  - 0503160087, 2005; 925543; omslag
  - 0503160134, 2005; 925544; omslag
  - 0503160144, 2005; 925545; omslag
  - 0503160171, 2005; 925546; omslag
  - 0503160178, 2005; 925547; pak
  - 0503160221, 2005; 925548; omslag
  - 0503170009, 2005; 925549; omslag
  - 0503170017, 2005; 925550; omslag
  - 0503170038, 2005; 925551; omslag
  - 0503170042, 2005; 925552; omslag
  - 0503170046, 2005; 925553; omslag
  - 0503170098, 2005; 925554; omslag
  - 0503170122, 2005; 925555; omslag
  - 0503170137, 2005; 925556; omslag
  - 0503170267, 2005; 925557; omslag
  - 0503170269, 2005; 925558; omslag
  - 0503170284, 2005; 925559; omslag
  - 0503170312, 2005; 925560; omslag
  - 0503170315, 2005; 925561; omslag
  - 0503170323, 2005; 925562; omslag
  - 0503170329, 2005; 925563; omslag
  - 0503170330, 2005; 925564; omslag
  - 0503170333, 2005; 925565; omslag
  - 0503170335, 2005; 925566; omslag
  - 0503170340, 2005; 925567; omslag
  - 0503170350, 2005; 925568; omslag
  - 0503170364, 2005; 925569; omslag
  - 0503170368, 2005; 925570; omslag
  - 0503170370, 2005; 925571; omslag
  - 0503170375, 2005; 925572; omslag
  - 0503170380, 2005; 925573; omslag
  - 0503170411, 2005; 925574; omslag
  - 0503170440, 2005; 925575; omslag
  - 0503170572, 2005; 925576; pak
  - 0503170598, 2005; 925577; omslag
  - 0503170618, 2005; 925578; pak
  - 0503170621, 2005; 925579; omslag
  - 0503180048, 2005; 925580; omslag
  - 0503180103, 2005; 925581; omslag
  - 0503180131, 2005; 925582; omslag
  - 0503180214, 2005; 925583; omslag
  - 0503180231, 2005; 925584; omslag
  - 0503180279, 2005; 925585; omslag
  - 0503180338, 2005; 925586; omslag
  - 0503180363, 2005; 925587; omslag
  - 0503180369, 2005; 925588; omslag
  - 0503180381, 2005; 925589; omslag
  - 0503180415, 2005; 925590; omslag
  - 0503180417, 2005; 925591; omslag
  - 0503180421, 2005; 925592; omslag
  - 0503210009, 2005; 925593; omslag
  - 0503210010, 2005; 925594; omslag
  - 0503210012, 2005; 925595; omslag
  - 0503210016, 2005; 925596; omslag
  - 0503210017, 2005; 925597; omslag
  - 0503210045, 2005; 925598; omslag
  - 0503210048, 2005; 925599; omslag
  - 0503210053, 2005; 925600; omslag
  - 0503210098, 2005; 925601; omslag
  - 0503210120, 2005; 925602; omslag
  - 0503210122, 2005; 925603; omslag
  - 0503210130, 2005; 925604; omslag
  - 0503210142, 2005; 925605; omslag